---
title: "Tarea 4"
summary: "Viernes 9 de diciembre a las 20:00"
weight: 1
type: book
toc: false
---

```{r setup, include=FALSE}
library(tidyverse)
library(janitor)
knitr::opts_chunk$set(collapse = TRUE)
```


## Instrucciones

Las tareas deben entregarse de manera individual, pero se recomienda ampliamente colaborar en grupos de estudio. Las tareas deberán entregarse en Teams antes de la fecha y hora señalada. No se aceptarán tareas fuera de tiempo. Por favor, no comprima los archivos en carpetas comprimidas. Las tareas deberán contener dos archivos:

Un primer documento de respuestas donde se incluyan las respuestas a las preguntas teóricas y conceptuales. Este documento debe estar en formato pdf y debe ser generado usando un software de procesamiento de textos científicos, por ejemplo, usando los leguajes LaTeX o Markdown. En este documento también se deben incluir las respuestas a preguntas sobre conclusiones que se desprenden de las secciones prácticas. Por ejemplo, si una pregunta pide obtener la media de la variable x en cierta base de datos, entonces el documento de respuestas debe incluir la pregunta y respuesta correspondiente: “la media de la variable x es 32.6”. En este documento también deberán incluirse las tablas y gráficas que se soliciten.

Un segundo archivo deberá contener el código replicable usado para generar los resultados de la sección práctica. El código debe también crear las tablas y gráficas solicitadas. Los archivos de código se verificarán para comprobar su replicabilidad de manera aleatoria.


## Fecha de entrega

Viernes 9 de diciembre a las 20:00.

## Archivos

[MunichRent.rda](/tareas/tarea_4/MunichRent.rda)

[data_rossi.csv](/tareas/tarea_4/data_rossi.csv)


# Pregunta 1

Considere los datos en *MunichRent.rda*. Estos archivos contienen información sobre rentas en la ciudad de Munich, **rent**. Se desea modelar la renta en función de la antiguedad de los edificios en renta (debe crear la variable **antiguedad**), controlando por el área, **area**. También se desea controlar por el tipo de baño y cocina que tiene el edificio, usando efectos fijos de las variables **bath** y **kitchen**. La variable **yearc** indica cuándo fue construido el edificio. Para leer los datos basta con ejecutar lo siguiente:

```{r eval=F,ech=T,results=F}
load("./MunichRent.rda")
```

a. [15 puntos] Estime la densidad Kernel de las rentas por metro cuadrado, **rentsqm**, usando un Kernel Epanechnikov. Use el estimador *plug-in* de Silverman para estimar el ancho de ventana óptimo.

a. [20 puntos] Estime por MCO la relación entre el la renta por metro cuadrado, **rentsqm** y la antiguedad del edificio, controlando por efectos fijos de **bath** y **kitchen**. Estime la misma relación, pero con una regresión mediana. Interprete los coeficientes sobre la antiguedad en ambos casos.

a. [15 puntos] Estime ahora una regresión cuantil para cada uno de los deciles de la distribución de la renta y represente en una gráfica los coeficientes por regresión cuantil junto con el coeficiente de MCO para la variable **antiguedad**. ¿Concluye que vale la pena modelar la relación de las rentas en función del área y la antiguedad usando regresión cuantil?

# Pregunta 2

Los datos en *rossi_arrestos.csv* contienen información de 432 personas que fueron arrestadas en algún momento de sus vidas y luego puestas en libertad. A estas personas se les siguió durante 52 semanas para estudiar el tiempo que transcurrió hasta que reincidieron en cometer un delito y fueron arrestadas nuevamente. **week** indica cuántas semanas pasaron desde que fueron liberados hasta ser de nuevo arrestados y la variable **arrest** indica el evento de ser arrestado. Un programa público consistió en darle ayuda financiera a un grupo seleccionado al azar e identificado por **fin**. Las variables de control para el análisis son la edad (**age**), indicadoras de raza  (**race**), la experiencia laboral (**wexp**), indicadoras de estado civil (**mar**), una indicadora de si la liberación fue por perdón (**paro**), y el número de arrestos previos (**prio**).

a. [10 puntos] Represente la función de sobrevivencia no paramétrica de Kaplan-Meier.

a. [10 puntos] Represente la función de riesgo acumulado no paramétrica de Nelson-Aalen.

a. [15 puntos] Represente nuevamente la función de sobrevivencia no paramétrica de Kaplan-Meier, pero ahora distinguiendo entre quienes recibieron y no recibieron ayuda del programa. ¿Qué observa?

a. [15 puntos] Estime ahora un modelo paramátrico de duración asumiendo una distribución Weibull. ¿Cómo cambia la tasa de riesgo cuando la edad se incrementa en un año?

    **Muy importante antes de que interprete los coeficientes**: note que en el paquete *survival* usa una parametrización de la distribución Weibull diferente a la que se presenta en Cameron y Trivedi (2005) y otros textos de economía. En particular, en clase vimos que con la parametrización Weibull, las funciones de riesgo y sobrevivencia son:

    $$\lambda(t)=\gamma \alpha t^{\alpha-1}$$

    $$S(t)=exp(-\Lambda(t))=exp(-\gamma t^{\alpha})$$

    A $\alpha$ se le conoce como parámetro de escala, mientras que $\gamma$ es la media. En cambio, en el paquete *survival* el parámetro de escala es $\sigma=\frac{1}{\alpha}$, y se hace $\mu/\sigma=-\ln \gamma$. Por tanto, 

    $$\lambda^*(t)=exp\left(-\frac{\mu}{\sigma}\right) \frac{1}{\sigma} t^{\frac{1}{\sigma}-1}$$
    $$S^*(t)=exp\left(-exp\left(-\frac{\mu}{\sigma}\right)t^{\frac{1}{\sigma}}\right)$$
    Esto implica que tenemos que *traducir* nuestros coeficientes estimados a la parametrización más natural, como en Cameron y Trivedi (2005), para poderlos interpretar. Basta entonces con calcular:

    $$\hat{\beta}_j=-\frac{\hat{\beta}_j^*}{\hat{\sigma}}$$
    donde $\hat{\beta}_j^*$ es el coeficiente estimado con *survival* y $\hat{\beta}_j$ es su contraparte asociada a la parametrización Weibull de Cameron y Trivedi (2005). Noten que $\hat{\sigma}$ es lo que la salida de la función *survreg* llama *Scale*. Podría hacer la transformación a mano, sin embargo, nos interesan también los errores estándar.

    Para hacer más práctica la transformación de los coeficientes Weibull use la función *ConvertWeibull* del paquete *SurvRegCensCov*. Esta función convierte los coeficientes a la parametrizaición Weibull más usada en economía, como la presentan Cameron y Trivedi (2005), y emplea el método delta para construir los errores estándar e intervalos de confianza. Ahora sí, puede interpretar los coeficientes de la regresión Weibull.