---
title: "Remuestreo en R"
summary: " "
weight: 2
type: book
toc: false
---

## ¿Cómo hacer remuestreo en R?

Un primer elemento para hacer bootstrap es cómo obtener muestras a partir de una muestra principal. Usamos los datos de Card (1995) que habíamos ya usado antes. Es importante siempre fijar una semilla para poder replicar los resultados.

```{r include=T,echo=T,warning=FALSE, message=FALSE}
set.seed(927)

data.ingresos <- read.csv("./ingresos_iv.csv")

obs <- nrow(data.ingresos)
obs

#En la muestra original
mean(data.ingresos$lwage)
```

La función *sample* nos permite obtener una muestra de tamaño *obs* seleccionando con reemplazo filas del data frame *data.ingresos*.

Con cada remuestreo obtenemos una muestra diferente. Si vemos la media del logaritmo del ingreso, aunque se parece, es numéricamente distinta entre remuestreos.

```{r include=T,echo=T,warning=FALSE, message=FALSE}
#Una muestra bootstrap
data.b <-data.ingresos[sample(nrow(data.ingresos),obs, replace = TRUE),]

mean(data.b$lwage)

#Otra muestra bootstrap
data.b <-data.ingresos[sample(nrow(data.ingresos),obs, replace = TRUE),]

mean(data.b$lwage)
```

## Ciclos o bucles para repetir tareas

El otro ingrediente para hacer bootstrap es poder automatizar una tarea para que se repita muchas veces. El siguiente ciclo calcula la media 10 veces y la guarda en un vector que primero inicializamos. 

```{r include=T,echo=T,warning=FALSE, message=FALSE}
reps=10
resultados <- rep(NA, reps)

for (i in 1:reps)
{
  data.b <- data.ingresos[sample(nrow(data.ingresos),
                                obs,
                                replace = TRUE), ]

  
  #Guardamos en cada entrada la media estimada
  resultados[i] <- mean(data.b$lwage, na.rm=T)
}
```
